【裁判字號】    97,抗,109
【裁判日期】    970327
【裁判案由】    聲請定其應執行刑
【裁判全文】
臺灣高等法院臺南分院刑事裁定           97年度抗字第109號
抗  告  人
即  被  告  甲○○
上列抗告人因聲請減刑案件，不服臺灣雲林地方法院中華民國97
年2月27日裁定（97年度聲字第68號），提起抗告，本院裁定如
下：
    主  文
抗告駁回。
    理  由
一、本件抗告意旨略以：原裁定編號2部分，抗告人係施用毒品
    ，觸犯之法條為肅清煙毒條例第9條之罪，符合減刑要件，
    然檢察官卻漏未聲請，且管轄法院為貴院，倘竟予駁回，恐
    與減刑規定不符，請撤銷原裁定，更為裁定云云。
二、原裁定以：受刑人所犯附表編號1、2之罪，係經臺灣高等法
    院臺中分院於民國（下同）83年5月5日判處如附表編號1、2
    所示，並於同日確定；而附表編號7之罪，係經臺灣高等法
    院臺南分院於85年9月18日判處如附表編號7所示，並於同日
    確定在案，有臺灣高等法院被告前案紀錄表及各判決書在卷
    可稽，是臺灣高等法院臺中分院及臺灣高等法院臺南分院分
    別為其最後判決之法院，檢察官依刑事訴訟法第477條第1項
    之規定，聲請定其應執行刑（稽其意旨，應係聲請定其視為
    減刑後應執行之刑），自應向上列法院聲請，原裁定法院對
    之無管轄權，檢察官聲請定其應執行之刑，揆諸前開說明，
    於法未合，不能准許，應以駁回。
三、按依刑法第五十三條應依刑法第五十一條第五款至第七款之
    規定，定其應執行之刑者，由該案犯罪事實最後判決之法院
    之檢察官，聲請該法院裁定之。刑事訴訟法第477條第1項定
    有明文。又裁判確定前犯數罪，而有二裁判以上時，應由犯
    罪事實最後判決之機關，以裁定定其應執行之刑。最高法院
    41 年台抗字第10號判例定有明文。
四、經查：
(一)、原裁定乃以該院並無管轄權，據以駁回該院檢察署檢察官之
    聲請，核屬程序駁回，對抗告人之權益並無影響，合先敘明
    。
(二)、本件抗告人於本院85年度上訴第890號（即原裁定附表編號7
    之罪）判決確定前犯數罪（即原裁定附表編1至6等罪），依
    刑法第53條、第51條第5款規定，應合併定其應執行刑（即
    原裁定附表編號1至7等罪合併定執行刑）。揆諸前開規定及
    說明，自應由犯罪事實最後判決之機關即本院之檢察官聲請
    本院裁定之，原裁定依上開規定，駁回該院檢察官之聲請，
    經核並無不當。抗告人猶執前開情詞，提起抗告，為無理由
    ，應予駁回。
五、據上論結，應依刑事訴訟法第412條，裁定如主文。
中    華    民    國    97    年    3     月    27    日
                  刑事第三庭    審判長法  官    陳義仲
                                      法  官    蘇清水
                                      法  官    宋明蒼
以上正本證明與原本無異。
不得再抗告。
                                      書記官    翁心欣
中    華    民    國    97    年    3     月    27    日


司法院資訊處製作；財團法人民間司法改革基金會備份。
